臺灣嘉義地方法院刑事判決　　　　　　　　　　　　　　九十年度易字第八八五號
　　公　訴　人　臺灣嘉義地方法院檢察署檢察官
　　被　　　告　甲○○
右列被告因傷害案件，經檢察官提起公訴 (九十年度偵字第四六七六號），本院判決
如左：
    主  文
甲○○傷害人之身體，處拘役五十九日，如易科罰金以參佰元折算壹日。
    事  實
一、甲○○係嘉義縣立民和國中慈輝分校之生活輔導員，負責學生自下午四時起隔天
    早上七時半之生活輔導及自修，於民國（下同）八十九年十一月二十日晚上自修
    時間，因一年級學生乙○○（七十七年六月十八日生）在二樓教室吵鬧，甲○○
    乃將之叫到一樓辦公室門口，以掌摑打乙○○之左臉部，致乙○○左耳受有外傷
    性耳膜穿孔之傷害。
二、案經乙○○之母己○○訴請臺灣嘉義地方法院檢察署檢察官偵查起訴。
    理  由
一、訊據被告甲○○矢口否認有毆打乙○○情事，辯稱：當天晚上晚自修時，因學生
    很吵，伊在二樓教室前門以手比劃管教，乙○○突然從教室後門方向進來，伊未
    注意，乙○○自己來撞伊手肘，也不知撞到那裡，．．隔天才知撞到他的頭等語
    。然查：
  （一）右揭事實迭據被害人乙○○於偵查及本院審理中指述綦詳，並有診斷證明書
        乙紙在卷可稽。
  （二）被告所言當時伊在前門吆喝大家守秩序，乙○○與另一位同學在一起見狀，
        那位同學從後門，乙○○從前門進教室而撞到（見九十一年四月二十九日審
        理筆錄）等語。惟按依一般經驗法則，乙○○既與另位同學在教室後門走廊
        另一端，見被告在前門吆喝，衡諸常情，另位同學既自後門跑進教室，且後
        門距離彼等較近，則林振當不例外，亦應會自後門跑進教室，而被告竟謂乙
        ○○自前門跑進教室自己去撞被告之手肘，與被告於偵查中係稱「我因沒注
        意，手去撞到他」（見偵查卷十九頁）等語有異。是其所辯顯違常情，自非
        可取。
  （三）本院於九十一年四月十一日上午十時至嘉義縣民和國中慈暈分校勘驗並訊問
        其他同學結果，證人黃佩蓉同學證稱：「沒有仔細看到」、「輕揮一下，喊
        不要吵」、「振宗撞到額頭」等語；另證人校護毛紀如稱：「他都沒有向我
        說，我有問他耳朵為何痛，振宗及陪他來的同學都沒有說」；證人湯子玄同
        學稱：「振宗被打，當時很吵，學生去叫老師，老師當場揮手，剛好振宗跑
        進來」、「只是撞到老師右手」；證人陳俊霖同學證稱：「因很吵管不動，
        他說要脫我褲子，我就叫王老師上來，振宗跑出去叫國安、宜豪衝進來時，
        撞到我們老師手部」等語。按上開證人黃佩蓉、湯子玄據乙○○稱當時均未
        在現場。在場者僅丙○○、丁○○，惟於偵查中，丙○○否認有看到，於審
        理中經本院傳訊均未到庭。而前揭證人所述，如黃佩蓉稱輕揮一下撞到額頭
        何以會耳膜穿孔？校護毛紀如既帶乙○○前往就醫，其詢問乙○○何以受傷
        ，乙○○豈有不告知之理？且上開同學所述均認乙○○受傷處所在二樓教室
        前門口，此與乙○○所稱在一樓被摑受傷之情亦不符，是彼等之證詞自難為
        可採。
  （四）又經本院傳訊嘉義基督教醫院醫師戊○○就乙○○受傷之情形為鑑定稱：「
        當天我只有注意到耳膜部分，耳膜很顯然有瘀血，顯然外力所致，這種常見
        應該是打巴掌或鞭炮傷害」、「臨床上這種情形應該是打巴掌及爆竹所造成
        ，這種耳膜破裂是可以癒合，有輕度神經受損，這樣的受損對日常生活沒有
        傷害」等語。
  （五）綜上，被告所辯係乙○○自己衝撞受傷一情顯非可採，事證己臻明確，應係
        被告摑打乙○○之左臉部所致，造成乙○○受有外傷性耳膜穿孔之傷害。
二、按學生違反校規，校規必有如何處理之明文，且教育主管機關曾明令禁止教師體
    罰學生，乃眾所週知之事實，被告為該校之生活輔導員，負責該校學生自下午四
    時起至次日早上七時半之生活輔導及自修，其對此難謂不知，茲於其執行輔導職
    務時，學生乙○○雖有違反校規，在教室吵鬧，儘可依據校規處理，殊無逕行毆
    打成傷之合法權源，被告竟本於其為輔導員之權力，將之毆打成傷，自係假借職
    務上之權力故意犯刑法第二百七十七條第一項之傷害罪，應依刑法第一百三十四
    條前段規定加重其刑。
三、公訴意旨認被告所為係犯刑法第二百八十四條第一項前段之過失傷害罪嫌，查本
    件被告既以掌摑乙○○之左臉部，己如前述，而左臉部近耳膜，以掌摑打，極易
    傷害耳膜，此為眾所周知之醫學常識，被告當時毆打乙○○之左臉部時，當知極
    容易傷害到耳膜，此應為被告所知，惟被告仍不願避免，而以掌摑打，終致造成
    乙○○耳膜破裂結果，顯係被告有間接之故意為之。是起訴法條尚有未洽，應予
    變更。
四、查被告對行為不當之學生為適當之管教，為使學生能改過向善，係被告應為之責
    任，如被告對行為不良之學生不予糾正，則失職，又學生因小錯無人糾正，如積
    非成是，則日後受害者必是學生，故對行為不良學生予以糾正之舉動應予鼓勵，
    惟本案被告糾正學生不良行為但以掌摑打致學生受傷，則有所不當。又被告於本
    案審理期間，矢口否認犯行，毫無悔意，雖表示願和解，但缺乏和解之積極舉動
    及誠意，爰審酌被告上開犯罪之動機、目的、手段，犯罪時所受之刺激、犯罪所
    生之損害，及犯罪後態度等一切情狀，判處如主文所示之刑並諭知易科罰金之折
    算標準。
據上論斷，應依刑事訴訟法第二百九十九條第一項前段、第三百條，刑法第二百七十
七條第一項、第一百三十四條前段、第四十一條第一項，判決如主文。
本案經檢察官陳昭廷到庭執行職務。
中    華    民    國      九十一      年          五  月      十三    日
                                      臺灣嘉義地方法院刑事第二庭
                                          法  官    夏  金  郎
右正本證明與原本無異。
如不服本判決，應於判決送達後十日內，向本院提出上訴狀。
中    華    民    國      九十一      年          五  月       十三   日
                                          書記官    陳  秀  麗
論罪法條：
中華民國刑法第二百七十七條第一項：
傷害人之身體或健康者，處三年以下有期徒刑、拘役或一千元以下罰金。
